---
title: "Estudio sobre la Gamificación en UTEC como alternativa a la educación tradicional"
output:
  html_document:
    df_print: paged
  pdf_document: default
---

# Introducción
Existen diferentes técnicas de aprendizaje, las que a lo largo del tiempo han evolucionado siempre con el fin de obtener mejores resultados. La diversificación de métodos de enseñanza ha sido parte de este proceso. Para Lozada y Betancour (2016), la necesidad constante de actualizar los distintos métodos de enseñanza, para la mejora de la calidad educativa, es dependiente de los contenidos que se imparten, las necesidades de la sociedad y la cobertura. Es por eso que los enfoques educativos en los que los profesores son vistos como el eje del proceso educativo resulta mecánico y poco productivo, ya que no demanda suficiente interacción por parte del alumno. 
Los nuevos enfoques educativos deben proporcionar herramientas que impliquen mayor interacción con los alumnos y que seguidamente cumpla con los objetivos de formación que se relacionan con la preparación profesional y desarrollo de competencias que permitan una óptima integración del conocimiento. Es en este punto donde aparece la *Gamificación*. La *Gamificación* es un método de aprendizaje que usa elementos de juego como complemento de los procesos educativos. Esta técnica resulta muy útil tanto en educación básica como educación superior. El carácter lúdico e interactivo que presenta facilita la interiorización de conocimiento a los estudiantes. El objetivo de la *Gamificación* no es crear un juego por crear, sino analogar de alguna manera el sistema puntuación-recompensa-objetivo que funciona en los juegos.  
Es por ello que en este estudio intentamos encontrar si existe una mejora de la calidad educativa utilizando la *Gamificación* para los estudiantes en UTEC. Para esto, diseñamos un experimento en el que dos grupos (seleccionados por los entrevistadores), uno que utiliza la experiencia tradicional de educación y el otro el cual recibe una educación con un videojuego llamado "Pc building simulator". Ambos experimentos se diseñaron para durar aproximadamente 15 minutos y se diseñaron para cubrir el mismo material.

En este estudio intentamos cambio encontrar si existe una mejora de la calidad educativa utilizando la *Gamificación* para los estudiantes en UTEC. Para esto, diseñamos un experimento en el que dos grupos (seleccionados por los entrevistadores), uno que utiliza la experiencia tradicional de educación y el otro el cual recibe una educación con un videojuego llamado "Pc building simulator". Ambos experimentos se diseñaron para durar aproximadamente 15 minutos y se diseñaron para cubrir el mismo material.


## Carga de datos y librerías
Primero la carga de data y la instalación de los paquetes.


```{r}
library(readr)
library(dplyr)
library(ggplot2)
library(stringr)
library(tidyverse)
library(lubridate)


gantt <- read.csv("gant.csv", h=T)
DF <- read_csv("data.csv")
```

## Renombramiento de las variables

```{r}

DF %>% rename(correo=`Ingrese su correo de UTEC!!`, tiempo=`Duración de la experiencia`, edad = `¿Cual es tu edad?`,
              sexo=`¿Con que sexo te identificas?`, ciclo=`¿En que ciclo te encuentras?`, carrera=`¿Cual es tu carrera?`, 
              experiencia_armado=`¿Cuál es tu nivel de experiencia armando computadoras?`,
              frecuencia_video=`¿Con qué frecuencia juegas videojuegos?`, 
              tipo_experiencia=`Qué experiencia realizaste:`,
              
              
              p1=`Regula y proporciona la potencia para que se activen todos los componentes de la PC:`,
              p2=`Cuenta con sus propios procesadores y memoria interna que procesa los datos de la PC y los representa en forma de texto o gráficas complejas como la de los videojuegos. Nos referimos a:`,
              p3=`¿Dónde se conecta o instala la memoria (RAM)?`,
              p4=`El CPU se calienta muy rápido; por ello, se le conecta un refrigerador o Cooler para regular el calor de este. Esta afirmación es:`,
              p5=`¿Dónde se coloca la pasta térmica?`,
              p6=`Responsable realiza cálculos basados en la interpretación de la información de ciertos componentes y les pasa el resultado a otros. Nos referimos a:`,
              p7=`¿A que parte se conecta el panel frontal de la caja (botón de encendido/apagado, USB, conector de audio, etc)?`,
              p8=`Almacena todos los datos del sistema operativo, los programas y las fotos, la música y los vídeos del usuario. Es decir, es el dispositivo de almacenamiento del ordenador.`,
              
              
              satisfaccion=`Nivel de satisfacción al realizar el juego o leer el documento pdf:`,
              conoci_previo=`¿Cuál es tu nivel de conocimiento (previo a la experiencia) sobre componentes de computadora?`
              ) ->DF
```

## Limpieza de datos
```{r}
DF$tiempo <- gsub("\\.", ":", DF$tiempo)
DF$tiempo <- gsub(" ", "", DF$tiempo)
DF$tiempo <- gsub("minutos", "", DF$tiempo)
DF$tiempo <- gsub("min", "", DF$tiempo)
DF$tiempo <- gsub("pm", "", DF$tiempo)

iterator = 1
for (palabras in DF$tiempo){
  if(!is.na(palabras)){  
    if(nchar(palabras)<3){
            DF$tiempo[iterator] <- paste0(DF$tiempo[iterator],":00")
            
      }
    }
          
    iterator = iterator + 1
}

DF <- DF[complete.cases(DF$tiempo),]
Duracion <- c()

for (duracion in DF$tiempo)
{
    minuto <- str_extract(duracion, "[0-9]*")
    Duracion <- append(Duracion, strtoi(minuto))
}
DF$tiempo <-Duracion
```

ESTE CODIGO ARREGLA EL PROBLEMA DE "LEER DOCUMENTO" Y "LEER DOCUMENTO PDF"

```{r}
iterator = 1
for (palabras in DF$tipo_experiencia){
  if(!is.na(palabras)){  
    if(palabras=="Leer Documento"){
            DF$tipo_experiencia[iterator] <- paste0(DF$tipo_experiencia[iterator]," PDF")
            #print(iterator)
      }
    }
          
    iterator = iterator + 1
}
```

Para el filtrado hemos decidido requerir de datos solo a "Qué experiencia realizaste", esto es debido a que no es posible realizar el estudio si no se tiene a cual de los dos grupos pertenece.



## Calculo de puntaje
Luego hemos calculado las respuestas correctas "a mano", hemos considerado que los NA como respuestas validas pero con valor de 0.
```{r}
score_vector = c()

for (ans in DF$p1)
{
  if (!is.na(ans))
  {
    if (ans == "Fuente de alimentación (PSU) o sistema de alimentación")
    {
      score_vector <- append(score_vector, 1)
    }
    else
    {
      score_vector <- append(score_vector, 0)
    }  
  }
  else
  {
    score_vector <- append(score_vector, 0)
  }
  
}

iterator = 1
for (ans in DF$p2)
{
  if (!is.na(ans))
  {
    if (ans == "Tarjeta gráfica (GPU)")
    {
      score_vector[iterator] = score_vector[iterator] + 1
    }  
  }
  
  iterator = iterator + 1
}


iterator = 1
for (ans in DF$p6)
{
  if (!is.na(ans))
  {
    if (ans == "Unidad central de procesamiento o Procesador (CPU)")
    {
      score_vector[iterator] <- score_vector[iterator] + 1
    }  
  }
  
  iterator = iterator + 1
}


iterator = 1
for (ans in DF$p8)
{
  if (!is.na(ans))
  {
    if (ans == "Disco Duro")
    {
      score_vector[iterator] <- score_vector[iterator] + 1
    }  
  }
  
  iterator = iterator + 1
}

iterator = 1
for (ans in DF$p3)
{
  if (!is.na(ans))
  {
    if (ans == "Placa base (Motherboard)")
    {
      score_vector[iterator] <- score_vector[iterator] + 1
    }  
  }
  
  iterator = iterator + 1
}

iterator = 1
for (ans in DF$p5)
{
  if (!is.na(ans))
  {
    if (ans == "Unidad central de procesamiento o Procesador (CPU)")
    {
      score_vector[iterator] <- score_vector[iterator] + 1
    }  
  }
  
  iterator = iterator + 1
}

iterator = 1
for (ans in DF$p7)
{
  if (!is.na(ans))
  {
    if (ans == "Placa base (Motherboard)")
    {
      score_vector[iterator] <- score_vector[iterator] + 1
    }  
  }
  
  iterator = iterator + 1
}



DF_scored <- cbind(DF, score_vector)


```

Luego de medir el puntaje hemos dividido las respuestas en los dos grupos correspondientes. Por ultimo hemos hecho una resta de filas debido a que hubo un imbalance de experimentos. Notar que aunque se quitaron filas y se puede considerar *MANIPULACIÓN DE DATOS* dichas columnas fueron removidas sin ningún tipo de "filtro" en particular mas que el orden en el que llegaron. Por lo que, se puede considerar "Aleatorio" las filas que se quitaron. 


```{r}
class_learning <- DF_scored[DF_scored$tipo_experiencia == 'Leer Documento PDF',]


game_learning <- DF_scored[DF_scored$tipo_experiencia == 'Jugar PC Simulator',]


game_learning_cortado <- head(game_learning, nrow(class_learning) - nrow(game_learning))


data <- data.frame(class_learning$score_vector, game_learning_cortado$score_vector)
boxplot(data,names = c("PDF", "Juego"))
```

Tambien podemos medir la nota contra la experiencia de cada alumno


Grafica para los que hirieron clase de su nivel de experiencia armando pc contra su puntaje (PDF)

```{r}
score_mean <- c(0,0,0,0,0)
number_to_divide <- c(0,0,0,0,0)

for (row in 1:nrow(class_learning))
{
  score_mean[class_learning[row, "experiencia_armado"]] <- score_mean[class_learning[row, "experiencia_armado"]] + class_learning[row, "score_vector"]
  number_to_divide[class_learning[row, "experiencia_armado"]] <- number_to_divide[class_learning[row, "experiencia_armado"]] + 1
}

for (iterator in 1:5)
{
  score_mean[iterator] = score_mean[iterator]/number_to_divide[iterator]
}


possible <- c(1,2,3,4,5)

plot(possible, score_mean, xlab = "Nivel De Experiencia", ylab = "Promedio de puntaje")


```



Grafica para los que hirieron videojuego de su nivel de experiencia armando pc contra su puntaje (VIDEOJUEGO)


```{r}
score_mean <- score_mean[complete.cases(score_mean)]
score_mean <- c(0,0,0,0,0)
number_to_divide <- c(0,0,0,0,0)

for (row in 1:nrow(game_learning_cortado))
{
  score_mean[game_learning_cortado[row, "experiencia_armado"]] <- score_mean[game_learning_cortado[row, "experiencia_armado"]] + game_learning_cortado[row, "score_vector"]
  number_to_divide[game_learning_cortado[row, "experiencia_armado"]] <- number_to_divide[game_learning_cortado[row, "experiencia_armado"]] + 1
}

for (iterator in 1:5)
{
  score_mean[iterator] = score_mean[iterator]/number_to_divide[iterator]
}

possible <- c(1,2,3,4,5)

plot(possible, score_mean, xlab = "Nivel De Experiencia", ylab = "Promedio de puntaje")

```

Grafica de los que jugaron clase de su nivel de experiencia con los componentes de una computadora vs su puntaje (PDF)

```{r}
score_mean <- score_mean[complete.cases(score_mean)]
score_mean <- c(0,0,0,0,0)
number_to_divide <- c(0,0,0,0,0)

for (row in 1:nrow(class_learning))
{
  score_mean[class_learning[row, "conoci_previo"]] <- score_mean[class_learning[row, "conoci_previo"]] + class_learning[row, "score_vector"]
  number_to_divide[class_learning[row, "conoci_previo"]] <- number_to_divide[class_learning[row, "conoci_previo"]] + 1
}

for (iterator in 1:5)
{
  score_mean[iterator] = score_mean[iterator]/number_to_divide[iterator]
}

possible <- c(1,2,3,4,5)

plot(possible,score_mean, xlab = "Nivel De Experiencia (Componentes)", ylab = "Promedio de puntaje", yaxp=c(0,7,20))

```
Grafica de los que jugaron videojuego y su nivel de experiencia con los componentes de una computadora vs su puntaje (VIDEOJUEGO)

```{r}
score_mean <- score_mean[complete.cases(score_mean)]
score_mean <- c(0,0,0,0,0)
number_to_divide <- c(0,0,0,0,0)

for (row in 1:nrow(game_learning_cortado))
{
  score_mean[game_learning_cortado[row, "conoci_previo"]] <- score_mean[game_learning_cortado[row, "conoci_previo"]] + game_learning_cortado[row, "score_vector"]
  number_to_divide[game_learning_cortado[row, "conoci_previo"]] <- number_to_divide[game_learning_cortado[row, "conoci_previo"]] + 1
}

for (iterator in 1:5)
{
  score_mean[iterator] = score_mean[iterator]/number_to_divide[iterator]
}

possible <- c(1,2,3,4,5)

plot(possible,score_mean, xlab = "Nivel De Experiencia (Componentes)", ylab = "Promedio de puntaje", yaxp=c(0,7,20))

```

Tambien podemos ver el tiempo vs nota


```{r}

plot(DF_scored$tiempo, DF_scored$score_vector, pch = 20, col = rgb(0, 0, 0, 0.2), xlab="Tiempo de aprendizaje (minutos)", ylab="Puntaje")

```



No parece haber una influencia del tiempo 

Con 31 participantes por grupo (62 total) no hemos notado una diferencia significante entre el grupo que paso la experiencia de gamificación y el que no. Como idea intentemos ahora tomar todos los NA como datos no validos




## INICIO GANT


```{r}
gantt <- read.csv("gant.csv", h=T)
acts <- c("Primer contacto con equipo de trabajo", "Reunion para definir temas de posible estudio estadistico","Redaccion de informe para el entregable P0", "Espera de Feeback de entregable P0", "Reunion para coordinar el tema final para el estudio estadistico", "Postulacion de propuestas de temas por parte de los miembros", "Seleccion de propuestas de tema por parte de los miembros", "Reunion con Profesor Jose Renom para feeback del tema escogido", "Reunion de coordinacion de parametros del experimento", "Aplicacion del experimentos al publico objetivo", "Filtracion de data en R", "Desarrollo de Informe en Rnote", "Desarrollo de Presentacion Oral en R Presentations", "Entrega de Informe y Presentacion a Canvas")
els <- c("Entregable P0", "Tema de Investigacion", "Parametros del experimento", "Desarrollo del Experimento", "Entregable P1")

g.gantt <- gather(gantt, "state", "date", 4:5) %>% mutate(date = as.Date(date, "%Y.%m.%d"), Actividad=factor(Actividad, acts[length(acts):1]), Elemento.del.Proyecto =factor(Elemento.del.Proyecto, els))

actcols <- c("#548235", "#2E75B6", "#BF9000", "#7030A0", "#cd6600")
ggplot(g.gantt, aes(date, Actividad, colour = Elemento.del.Proyecto, group=Item)) +
  geom_line(size = 10) +
  scale_color_manual(values=actcols, name="Project component") +
  labs(x="Semana Ciclo 2022-1", y=NULL, title="Project timeline") +
  scale_x_date(breaks=seq.Date(as.Date("2022-03-21"), as.Date("2022-5-06"), "weeks"), labels=c(1,2,3,4,5,6,7)) +
  theme_gray(base_size=14)


```

## FILTRADO DE NA's

Ahora filtraremos todos los NA y los consideramos como resultados ivalidos not que esto se puede considerar **Manipulación de datos**. Pero, el lector informado puede ver los resultados anteriores y ver las diferencia que trae.



```{r}
DF <- DF[complete.cases(DF),]
```


Medir puntaje 


```{r}
score_vector = c()
for (ans in DF$p1)
{
  if (!is.na(ans))
  {
    if (ans == "Fuente de alimentación (PSU) o sistema de alimentación")
    {
      score_vector <- append(score_vector, 1)
    }
    else
    {
      score_vector <- append(score_vector, 0)
    }  
  }
  else
  {
    score_vector <- append(score_vector, 0)
  }
  
}
iterator = 1
for (ans in DF$p2)
{
  if (!is.na(ans))
  {
    if (ans == "Tarjeta gráfica (GPU)")
    {
      score_vector[iterator] = score_vector[iterator] + 1
    }  
  }
  
  iterator = iterator + 1
}
iterator = 1
for (ans in DF$p6)
{
  if (!is.na(ans))
  {
    if (ans == "Unidad central de procesamiento o Procesador (CPU)")
    {
      score_vector[iterator] <- score_vector[iterator] + 1
    }  
  }
  
  iterator = iterator + 1
}
iterator = 1
for (ans in DF$p8)
{
  if (!is.na(ans))
  {
    if (ans == "Disco Duro")
    {
      score_vector[iterator] <- score_vector[iterator] + 1
    }  
  }
  
  iterator = iterator + 1
}
iterator = 1
for (ans in DF$p3)
{
  if (!is.na(ans))
  {
    if (ans == "Placa base (Motherboard)")
    {
      score_vector[iterator] <- score_vector[iterator] + 1
    }  
  }
  
  iterator = iterator + 1
}
iterator = 1
for (ans in DF$p5)
{
  if (!is.na(ans))
  {
    if (ans == "Unidad central de procesamiento o Procesador (CPU)")
    {
      score_vector[iterator] <- score_vector[iterator] + 1
    }  
  }
  
  iterator = iterator + 1
}
iterator = 1
for (ans in DF$p7)
{
  if (!is.na(ans))
  {
    if (ans == "Placa base (Motherboard)")
    {
      score_vector[iterator] <- score_vector[iterator] + 1
    }  
  }
  
  iterator = iterator + 1
}
DF_scored <- cbind(DF, score_vector)
```

Ahora veamos la data.
```{r}
class_learning <- DF_scored[DF_scored$tipo_experiencia == 'Leer Documento PDF',]
game_learning <- DF_scored[DF_scored$tipo_experiencia == 'Jugar PC Simulator',]
game_learning_cortado <- head(game_learning, nrow(class_learning) - nrow(game_learning))
#nrow(game_learning_cortado)
data <- data.frame(class_learning$score_vector, game_learning_cortado$score_vector)
boxplot(data,names = c("PDF", "Juego"), col=c("Red", "Blue"))
```

Como podemos ver ahora hay una ligera inclinación a aquellos que tuvieron la experiencia tradicional de leer el pdf en la clase. Esto se puede deber a un sin fin de cosas, desde que aquellos seleccionados para jugar el "PC Building Simulator" y llenaron el form eran personas con menos tiempo hasta que decidieron llenarlo simplemente de forma no honesta. Cabe decir de que la selección de grupos no fue de forma aleatoria si no por conveniencia del entrevistador.


Por ultimo veamos las opiniones de los encuestados sobre su metodo favorito
```{r}
class_learning <- DF_scored[DF_scored$tipo_experiencia == 'Leer Documento PDF',]
game_learning <- DF_scored[DF_scored$tipo_experiencia == 'Jugar PC Simulator',]
game_learning_cortado <- head(game_learning, nrow(class_learning) - nrow(game_learning))

#nrow(class_learning)
#game_learning
#nrow(game_learning_cortado)
data <- data.frame(class_learning$satisfaccion, game_learning_cortado$satisfaccion)


boxplot(data,names = c("PDF", "Juego"))
#mean(class_learning$satisfaccion)
#mean(game_learning_cortado$satisfaccion)
```

Podemos observar de que hay una diferencia inmensa en la opinión de los encuestados entre la clase tradicional y los que aprenden utilizando un videojuego. habiendo una gran preferencia a los videojuegos.


En conclusión por la escala del proyecto no podemos realmente asegurar alguna fuerte inclinación ni para la gamificación ni para la educación tradicional. Aunque nuestro estudio sugiere de que la educación tradicional parece ser mejor la diferencia es mínima y no es convulsiva. Tambien el estudio sugiere de que hay una buena preferencia por la Gamificación por parte de los estudiantes. Se necesitan mas estudios de una mayor amplitud para tener una conclusión definitiva.



## ANALISIS PROBABILISTICO

Dado que el quiz tiene 7 preguntas, tomaremos una nota aprovatoria como obtener de forma correcta al menos 5 de estas por las siguientes razones: 1. Por que el minimo de nota aprovatoria regular (tanto de universidad como de colegio) en el Perú es el 11/20 dado que 10/20 1/2 no seria considerado una nota aprovatoria en la universidad no consideramos a los que tengan 3 o menos preguntas correctas como si hubieran pasado el quiz. 2. Todas las preguntas tienen el mismo peso 3. Competitividad un numero razonable de alumnos como podemos ver en el promedio
```{r}
passed <- c(DF_scored$score_vector > 3)
avg <- sum(passed == TRUE)/length(passed)
avg
```
pasaron el quiz por lo que consideramos una buena forma de medir el exito de cualquiera de los dos modos de estudio. 

Ahora podemos ver un grafico del modelo binomial del numero de estudiantes que se espera que pasaron el curso
```{r}
plot(dbinom(1:30,30,avg))
```

Con una esperanza de:

```{r}
Esperanza <- length(passed)*avg
Esperanza
```

Ahora los modelos de las personas que pasaron el test pero separando los que aprendieron con el pdf de los que aprendieron con el juego.

```{r}
passed_class <- c(class_learning$score_vector > 3)
avg_class <- sum(passed_class == TRUE)/length(passed_class)
passed_game <- c(game_learning$score_vector > 3)
avg_game <- sum(passed_game == TRUE)/length(passed_class)
plot1 <- dbinom(1:30,30,avg_class)
plot2 <- dbinom(1:30,30,avg_game)
c1 <- rgb(173,216,230,max = 255, alpha = 255, names = "lt.blue")
c2 <- rgb(255,192,203, max = 255, alpha = 255, names = "lt.pink")
plot(plot1, col = c1);par(new=TRUE)
plot(plot2, col = c2)
```


Ahora un modelo de poisson de las notas

```{r}
avg_class <- sum(class_learning$score_vector)/length(passed_class)
avg_class
avg_game <- sum(game_learning$score_vector)/length(passed_class)
avg_game
plot(dpois(0:7,7,avg_class), col=c1);par(new=TRUE)
plot(dpois(0:7,7,avg_game), col=c2)
plot(dpois(0:7,7,1.75))
```

##Conclusión

En conclusión por la escala del proyecto no podemos realmente asegurar alguna fuerte inclinación ni para la gamificación ni para la educación tradicional. Aunque nuestro estudio sugiere de que la educación tradicional parece ser mejor la diferencia es mínima y no es convulsiva. Tambien el estudio sugiere de que hay una buena preferencia por la Gamificación por parte de los estudiantes. Se necesitan mas estudios de una mayor amplitud para tener una conclusión definitiva.



